【裁判字號】    97,易,401
【裁判日期】    970711
【裁判案由】    竊盜等
【裁判全文】
臺灣基隆地方法院刑事判決               97年度易字第401號
公  訴  人  臺灣基隆地方法院檢察署檢察官
被      告  甲○○
                    3樓
                  （現另案於臺灣基隆監獄基隆分監執行中）
被      告  丑○○
                    （現另案於臺灣基隆監獄執行中）
上列被告因竊盜等案件，經檢察官提起公訴（97年度偵字第1745
、1769、1799、2001、2436號），於本院準備程序中，被告就被
訴之事實已為有罪之陳述，本院合議庭乃裁定由受命法官獨任依
簡式審判程序進行審理，並判決如下：
    主  文
甲○○犯如附表編號1至14之竊盜罪，均累犯，各處如附表「科
刑」欄所示之刑。應執行有期徒刑壹年、拘役拾日，拘役如易科
罰金，以新臺幣壹仟元折算壹日。扣案之機車鑰匙肆支均沒收。
丑○○故買贓物，累犯，處拘役拾日，如易科罰金，以新臺幣壹
仟元折算壹日。
    事實及理由
壹、程序方面
    本件被告甲○○、丑○○所犯者非為死刑、無期徒刑、最輕
    本刑為3 年以上有期徒刑之罪或高等法院管轄第一審案件，
    其等於準備程序進行中，先就被訴事實為有罪之陳述，經本
    院告知其簡式審判程序之旨，並聽取公訴人、被告之意見後
    ，本院依刑事訴訟法第273條之1第1 項之規定，裁定由受命
    法官獨任進行簡式審判程序，合先敘明。
貳、實體方面
一、本件犯罪事實、證據及應適用法條除均引用如附件檢察官起
    訴書之記載外，並補充及更正如下：
    (1)犯罪事實部分：「甲○○前曾因偽造有價證券、竊盜案件
      ，經臺灣高等法院以92年上訴字第403 號判決，分別判處
      有期徒刑7月、拘役50日確定，於93年5月6 日執行完畢」
      、「嗣其分別於97年4月19日凌晨1時20分為警當場逮捕，
      另於同年月25日經警通知至派出所說明時，在附表編號2
      、4-7、9-14 犯行為警發現前，向警主動供出，並願接受
      裁判。」。
    (2)證據部分：「被告甲○○、丑○○於本院審理中之自白」
      。
    (3)理由部分：「按刑法第62條所謂自首，祇以犯人在其犯罪
      未發覺前，向該管公務員自承犯罪，而受裁判為已足，並
      不以使用自首字樣為必要。查被告甲○○係因97年4月7日
      上午6時17分許在基隆市中山區○○○路51巷43 號前竊取
      被害人丙○○所有之GQI-799 號普通重型機車，經警方調
      監視錄影帶查出而通知被告甲○○至派出所說明，並詢問
      被告甲○○是否還涉及其他刑事案件時，被告甲○○於有
      偵查權限之警察機關尚不知何人為其他多起竊盜犯行前，
      主動向有偵查犯罪職權之員警陳述自己尚有如附表編號2
      、4-7、9-14等多起機車竊盜之犯行，進而接受裁判（詳9
      7年度偵字第2436號偵查卷第6頁；97年度偵字第1799號偵
      查卷第7頁、第9頁背面、第71頁；97年度偵字第2001號偵
      查卷第4頁），足認被告甲○○所犯如附表編號2、4-7、9
      -14之竊盜犯行符合刑法上自首之要件，應依刑法第62 條
      前段規定減輕其刑，並依法先加後減之。」。
    (4)法條部分：「刑法第62條前段、第51條第5款及第10 款、
      第41條第1項前段」。
二、據上論斷，應依刑事訴訟法第273條之1第1項、第299條第1
    項前段、第310條之2、第454條，刑法第320條第1項、第349
    條第2項、第47條第1項、第62條前段、第41條第1項前段、
    第38條第1項第2款、第51條第5款及第10款，刑法施行法第1
    條之1，判決如主文。
三、如不服本件判決，得自收受送達之日起10日內，向本院提出
    上訴書狀。
本案經檢察官己○○到庭執行職務。
中    華    民    國    97    年    7    月    11    日
                  刑事第三庭法  官  林淑鳳
以上正本證明與原本無異。
如不服本判決應於收受本判決後10日內向本院提出上訴書狀，其
未敘述上訴理由者，並得於提起上訴後10日內向本院補提理由書
狀（均須按他造當事人之人數附繕本）「切勿逕送上級法院」。
中    華    民    國    97    年    7    月    11    日
                            書記官  王靜敏
附錄論罪法條
刑法第320條第1項
意圖為自己或第三人不法之所有，而竊取他人之動產者，為竊盜
罪，處 5 年以下有期徒刑、拘役或 5 百元以下罰金。
刑法第349條第2項
搬運、寄藏、故買贓物或為牙保者，處 5 年以下有期徒刑、拘役
或科或併科 1 千元以下罰金。
附表
┌──┬────┬──────┬─────┬───────┐
│編號│犯罪時間│ 犯 罪 地 點│ 竊得機車 │  科    刑    │
├──┼────┼──────┼─────┼───────┤
│ 1  │97年2月1│基隆市信義區│乙○○所有│ 拘役拾日     │
│    │9日中午 │信二路264 號│之淺藍色行│              │
│    │12時許  │光隆家商幼保│動電話（諾│              │
│    │        │科辦公室    │基亞牌，型│              │
│    │        │            │號6151）  │              │
├──┼────┼──────┼─────┼───────┤
│ 2  │97年3月9│基隆市信義區│丁○○所使│ 有期徒刑貳月 │
│    │日8時許 │信二路161號 │用之GQY-76│              │
│    │        │騎樓        │5號機車   │              │
├──┼────┼──────┼─────┼───────┤
│ 3  │97年4月7│基隆市中山區│丙○○所有│ 有期徒刑月 │
│    │日6時17 │中山二路51巷│之GQI-799 │              │
│    │分許    │43號前      │號機車    │              │
├──┼────┼──────┼─────┼───────┤
│ 4  │97年4月 │基隆市信義區│辛○○所有│ 有期徒刑貳月 │
│    │12日某時│義七路1號前 │之HEI-453 │              │
│    │        │            │號機車    │              │
├──┼────┼──────┼─────┼───────┤
│ 5  │97年4月 │基隆市信義區│卯○○所有│ 有期徒刑貳月 │
│    │14日某時│信一路70巷9 │之GBA-892 │              │
│    │        │號前        │號機車    │              │
├──┼────┼──────┼─────┼───────┤
│ 6  │97年4月 │基隆市安樂區│午○○所使│ 有期徒刑貳月 │
│    │15日某時│安和一街1巷 │用之GQT-63│              │
│    │        │51號前      │2號機車   │              │
├──┼────┼──────┼─────┼───────┤
│ 7  │97年4月 │基隆市安樂區│癸○○所使│ 有期徒刑貳月 │
│    │16日7時 │麥金路222號 │用之POA-41│              │
│    │許      │停車場內    │5號機車   │              │
├──┼────┼──────┼─────┼───────┤
│ 8  │97年4月 │基隆市仁愛區│辰○○所有│ 有期徒刑月 │
│    │19日1時 │仁二路79號前│之LR6-520 │              │
│    │20分許  │騎樓下      │號機車    │              │
├──┼────┼──────┼─────┼───────┤
│ 9  │97年4月2│基隆市安樂區│壬○○所有│ 有期徒刑貳月 │
│    │0日7時許│麥金路222號 │之KFH-576 │              │
│    │        │停車場內    │號機車    │              │
├──┼────┼──────┼─────┼───────┤
│ 10 │97年4月 │同上        │寅○○所使│ 有期徒刑貳月 │
│    │20日7時 │            │用之ARI-03│              │
│    │許      │            │5號機車   │              │
├──┼────┼──────┼─────┼───────┤
│ 11 │97年4月 │同上        │未○○所有│有期徒刑貳月  │
│    │22日7時 │            │之POI-970 │              │
│    │許      │            │號機車    │              │
├──┼────┼──────┼─────┼───────┤
│ 12 │97年4月 │同上        │巳○○所有│有期徒刑貳月  │
│    │24日7時 │            │之LEI-891 │              │
│    │許      │            │號機車    │              │
├──┼────┼──────┼─────┼───────┤
│ 13 │97年4月 │基隆市安樂區│戊○○所有│有期徒刑貳月  │
│    │24日13時│安樂路二段  │之GQV-423 │              │
│    │許      │166巷12號前 │號機車    │              │
├──┼────┼──────┼─────┼───────┤
│ 14 │97年4月 │基隆市安樂區│庚○○所有│有期徒刑貳月  │
│    │25日14時│安和一街4巷 │之LP5-002 │              │
│    │許      │20號對面    │號機車    │              │
└──┴────┴──────┴─────┴───────┘
附件：
臺灣基隆地方法院檢察署檢察官起訴書
                                      97年度偵字第1745號
                                                第1769號
                                                第1799號
                                                第2001號
                                                第2436號
    被      告  甲○○  男  31歲（民國○○年○○月○○日生）
                        國民身分證統一編號：Ｚ000000000號
                        住基隆市安樂區○○○路208巷174弄
                        33號3樓
                        （現在臺灣基隆看守所羈押中）
                丑○○  男  31歲（民國○○年○○月○○日生）
                        國民身分證統一編號：Ｚ000000000號
                        住基隆市○○區○○路48巷48號
                        （現另案在臺灣基隆監獄執行中）
上列被告因竊盜等案件，已經偵查終結，認應該提起公訴，茲將
犯罪事實及證據並所犯法條分敘如下：
            犯罪事實
一、甲○○前因偽造有價證券等案件，經臺灣基隆地方法院以91
    年度訴字第267號判決判處有期徒刑7月，嗣由臺灣高等法院
    以92年度上訴字第403號判決駁回上訴，再經最高法院於民
    國92年6月26日，以92年度臺上字第3498號判決駁回上訴而
    確定，並於93年5月7日執行完畢；丑○○前則因違反毒品危
    害防制條例案件，經臺灣高等法院於民國94年5月9日，以93
    年度上訴字第3338號判決判處有期徒刑7月確定；另因違反
    毒品危害防制條例案件，經臺灣基隆地方法院於94年8月22
    日、94年9月27日，以94年度易字第111號、94年度訴字第
    432號二判決分別判處有期徒刑6月、8月確定，並經同院裁
    定應執行有期徒刑1年；復因詐欺案件，經臺灣基隆地方法
    院於94年10月3日，以94年度基簡字第679號判決判處有期徒
    刑3月確定；上開三刑期經接續執行，於96年3月31日縮短刑
    期執行完畢。詎其等仍不知悔改，甲○○並意圖為自己不法
    所有：
  (一)於97年2月19日中午12時許，將他人訂購便當送至設於基隆
    市○○區○○路264號光隆家商幼保科辦公室而欲離去時，
    見該辦公室內無人且桌上置有乙○○所有之淺藍色行動電話
    1具（諾基亞牌，型號6151）得手後離去現場，並將行動電
    話內之SIM卡取出丟棄之；嗣於翌日（20 日）即與丑○○聯
    絡欲將上開行動電話以新臺幣（下同）1000元售予丑○○，
    而丑○○明知該行動電話應係甲○○行竊所得之贓物，竟仍
    以1000元之代價故買之，然丑○○因不黯使用方式，遂於同
    年月26日，將該行動電話持至設於基隆市○○區○○路67號
    巨翔通訊行，並以1000元之代價轉售予不知情之負責人顏家
    均。嗣經警循甲○○所供循線追查，而悉上情。
  (二)甲○○復以持自備之機車鑰匙，開啟而竊取之方式，先後竊
    取如附表所示之機車，以供其代步之用；嗣其分別於97年4
    月19日凌晨1時20分許為警當場逮捕，另於同年月25日經警
    通知到局說明，並為警扣得其所有之機車鑰匙共4支，始查
    悉上情。
二、案經基隆市警察局第四分局報告偵辦。
            證據並所犯法條
一、上揭犯罪事實，業據被告甲○○坦承不諱，並經證人即被害
    人乙○○、如附表竊得機車欄所示證人即被害人辰○○，以
    及證人顏家均、詹晨正等人於警詢時陳述綦詳，復有被告甲○○行竊及棄置各該機車現場照片、監視錄影畫面擷取照片
    、贓物認領保管單、失車-唯讀案件基本資料表、基隆市警
    察局車輛尋獲電腦輸入單在卷可稽，另有上開機車鑰匙扣案
    為憑，足信被告甲○○之自白與事實相符。其次，被告丑○○雖以不知其向被告甲○○購買之上開行動電話係屬贓物云
    云置辯，然其於偵訊時，即自承伊購買當時被告甲○○有先
    叫伊先不要用，伊當時就有懷疑該行動電話係偷來的等語，
    互核與證人即被告甲○○節證所述出售當時有叫被告丑○○
    過2天再用，約過2、3天撥打電話向被告丑○○借錢時，被
    告丑○○即有詢問行動電話何來，當時即向被告丑○○說是
    「拼來的」（即「偷來的」），被告丑○○即表示「我就知
    道」等情相符，顯見被告丑○○於購買之際，對該行動電話
    係屬被告甲○○行竊所得之贓物一節，即有認識並可預見，
    其上開所辯，實不足採；據此，被告2人犯行均堪認定。
二、核被告甲○○所為，均係犯刑法第320條第1項之竊盜罪嫌；
    被告丑○○所為，則係犯刑法第349第2項之故買贓物罪嫌。
    被告甲○○先後多次竊盜犯行，犯意各別，行為互殊，請分
    論併罰。查被告2人有如犯罪事實欄所示前科執行完畢，有
    本署刑案資料查註紀錄表1份在卷供參，其等於5年內故意再
    犯本案各該有期徒刑以上之罪，均為累犯，均請依刑法第47
    條第1項規定加重其刑。扣案之機車鑰匙4支，為被告甲○○
    所有供其犯本案竊盜罪所用之物，併請依刑法第38條第1項
    第2款、第3項前段規定宣告沒收之。
三、依刑事訴訟法第251條第1項提起公訴。
    此  致
臺灣基隆地方法院
中    華    民    國    97    年    6     月    9     日
                               檢察官  子  ○  ○
本件正本證明與原本無異
中    華    民    國    97    年    6     月    12    日
                               書記官  鄭  雅  文
所犯法條
刑法第320條第1項、第349條第2項
中華民國刑法第320條
（普通竊盜罪、竊佔罪）
意圖為自己或第三人不法之所有，而竊取他人之動產者，為竊盜
罪，處 5 年以下有期徒刑、拘役或 5 百元以下罰金。
意圖為自己或第三人不法之利益，而竊佔他人之不動產者，依前
項之規定處斷。
前二項之未遂犯罰之。
中華民國刑法第349條
（普通贓物罪）
收受贓物者，處 3 年以下有期徒刑、拘役或 5 百元以下罰金。
搬運、寄藏、故買贓物或為牙保者，處5年以下有期徒刑、拘役
或科或併科 1 千元以下罰金。
因贓物變得之財物，以贓物論。
  附表
┌──┬───┬──────┬─────┬───────┐
│編號│ 時間 │  行竊地點  │ 竊得機車 │   棄置地點   │
├──┼───┼──────┼─────┼───────┤
│一  │97年4 │基隆市仁愛區│辰○○所有│（於開啟車鎖及│
│    │月19日│仁二路79號前│之LR6-520 │電源而行竊得手│
│    │1時20 │騎樓下      │號機車    │，欲將機車推離│
│    │分許  │            │          │騎樓之際，即遭│
│    │      │            │          │查獲）        │
├──┼───┼──────┼─────┼───────┤
│二  │97年4 │基隆市安樂區│午○○所使│基隆市中山區西│
│    │月15日│安和一街1巷 │用之GQT-63│定路467號前   │
│    │某時  │51號前      │2號機車   │              │
├──┼───┼──────┼─────┼───────┤
│三  │97年4 │基隆市安樂區│癸○○所使│基隆市安樂區安│
│    │月16日│麥金路222號 │用之POA-41│樂路二段166巷 │
│    │7時許 │停車場內    │5號機車   │32號旁        │
├──┼───┼──────┼─────┼───────┤
│四  │97年4 │同上        │壬○○所有│基隆市安樂區麥│
│    │月20日│            │之KFH-576 │金路222號急診 │
│    │7時許 │            │號機車    │處側門        │
├──┼───┼──────┼─────┼───────┤
│五  │97年4 │同上        │寅○○所使│基隆市仁愛區仁│
│    │月20日│            │用之ARI-03│二路101號前   │
│    │7時許 │            │5號機車   │              │
├──┼───┼──────┼─────┼───────┤
│六  │97年4 │同上        │未○○所有│基隆市中山區中│
│    │月22日│            │之POI-970 │山一路56號前  │
│    │7時許 │            │號機車    │              │
├──┼───┼──────┼─────┼───────┤
│七  │97年4 │同上        │巳○○所有│基隆市安樂區麥│
│    │月24日│            │之LEI-891 │金路222號急診 │
│    │7時許 │            │號機車    │處側門        │
├──┼───┼──────┼─────┼───────┤
│八  │97年4 │基隆市安樂區│戊○○所有│基隆市安樂區安│
│    │月24日│安樂路二段  │之GQV-423 │樂路二段164號 │
│    │13時許│166巷12號前 │號機車    │前            │
├──┼───┼──────┼─────┼───────┤
│九  │97年3 │基隆市信義區│丁○○所使│基隆市仁愛區南│
│    │月9日8│信二路161號 │用之GQY-76│榮路15號前    │
│    │時許  │騎樓        │5號機車   │              │
├──┼───┼──────┼─────┼───────┤
│十  │97年4 │基隆市安樂區│庚○○所有│基隆市仁愛區獅│
│    │月25日│安和一街4巷 │之LP5-002 │球路37巷4號對 │
│    │14時許│20號對面    │號機車    │面            │
├──┼───┼──────┼─────┼───────┤
│十一│97年4 │基隆市中山區│丙○○所有│基隆市○○路87│
│    │月7日6│中山二路51巷│之GQI-799 │號前          │
│    │時17分│43號前      │號機車    │              │
│    │許    │            │          │              │
├──┼───┼──────┼─────┼───────┤
│十二│97年4 │基隆市信義區│辛○○所有│基隆市仁愛區獅│
│    │月12日│義七路1號前 │之HEI-453 │球路11巷2號旁 │
│    │某時  │            │號機車    │              │
├──┼───┼──────┼─────┼───────┤
│十三│97年4 │基隆市信義區│卯○○所有│基隆市仁愛區忠│
│    │月14日│信一路70巷9 │之GBA-892 │四路20號前    │
│    │某時  │號前        │號機車    │              │
├──┴───┴──────┴─────┴───────┤
│備註：除編號九之機車前已於97年4月16日19時45分為警尋獲 │
│      發還，編號十一之機車迄今未尋獲外，其餘機車均已發│
│      還。                                            │
└───────────────────────────┘


司法院資訊處製作；財團法人民間司法改革基金會備份。
